臺灣桃園地方法院民事判決
110年度家繼訴字第33號
原      告  周正乾  

訴訟代理人  温梅香  


被      告  傅周梅英

            劉周玉英

            周正雄  

            周正添  

            周徐芙蓉

            周錫均  

            周錫昀  

            周經緯  

            周松英  


            周平妹  

            温周桃妹

            徐永錦  

            徐唯淵  

            徐煒婷  



            陳宗良  
            陳宗德  

            陳宗安  

            黃陳金英

            陳瑞英  

            陳文泉  

            陳巧依  

            徐有妹  

            曹佩琳  



            曹淑琪  

            曹李妹  

            曹美綢  
            曹美緞  

            曹美玲  

            曹瑞媛  



            林阿銀  


            林茂生  


            林震光  


            林春丹  


            羅林寶珠



            林寶釧  




            林秀珠  



            周進福  

            周進泉  

            周進旺  

            周寶山  

上  一  人
訴訟代理人  周陳佩玲

被      告  周蘭香  

            周蘭桂  

            周蘭春  

            周秋菊  

上列當事人間請求分割遺產事件，本院於民國110年12月22日言
詞辯論終結，判決如下：
    主      文
兩造就被繼承人周阿生所遺如附表所示遺產，分割如附表分割方
法欄所示。
訴訟費用由兩造依附表所示應繼分比例負擔。
    事實及理由
一、被告均經合法通知，無正當理由未於言詞辯論期日到場，核
    無民事訴訟法第386 條各款所列情形之一，爰依家事事件法
    第51條準用民事訴訟法第385 條第1 項前段規定，依原告之
    聲請，准由其一造辯論而為判決。
二、原告主張：兩造為周阿生 （男，民國57年10月14日死亡）
    之繼承人，應繼分如附表應繼分欄所示。周阿生原留有座落
    桃園市觀音區濱海段第1021、1022、1023、1025、1026、10
    75、1076、1012、1013、1014、1068號等共11筆土地（下稱
    系爭11筆土地），周阿生之應有部分各為22355分之4579。
    系爭11筆土地經共有人林志明主張已依土地法第34條之1處
    分系爭11筆土地（含兩造公同共有繼承自周阿生之應有部分
    ），並清償提存兩造應受領之價金新臺幣（下同）1,523萬1
    ,240元，為本院110年度存字第796號受理。因兩造無法協議
    分割上開提存金，爰依法請求分割，由兩造依附表應繼承比
    例分割等語。 
三、被告周寶山、周蘭香、周蘭桂未於最後言詞辯論期日到場，
    其曾到場均答辯謂：對於原告主張之遺產內容及分割方法沒
    有意見，但渠等不願意分割系爭11筆土地，願繼續保持公同
    共有，因有財團要買系爭11筆土地，有存證信函通知提存，
    若裁判分割需要費用，財團購買事宜又需要一筆費用，故不
    同意分割等語。其餘被告於言詞辯論期日均未到場，亦未提
    出書狀作何聲明或陳述。
四、按遺產繼承人，除配偶外，依下列順序定之：一、直系血親
    卑親屬。二、父母。三、兄弟姊妹。四、祖父母。同一順序
    之繼承人有數人時，按人數平均繼承。但法律另有規定者，
    不在此限。民法第1138條、第1141條分別定有明文。又繼承
    人有數人時，在分割遺產前，各繼承人對於遺產全部為公同
    共有。繼承人得隨時請求分割遺產。但法律另有規定或契約
    另有訂定者，不在此限。公同共有物之分割，除法律另有規
    定外，準用關於共有物分割之規定。分割之方法不能協議決
    定，或於協議決定後因消滅時效完成經共有人拒絕履行者，
    法院得因任何共有人之請求，命為下列之分配：一、以原物
    分配於各共有人。但各共有人均受原物之分配顯有困難者，
    得將原物分配於部分共有人。二、原物分配顯有困難時，得
    變賣共有物，以價金分配於各共有人；或以原物之一部分分
    配於各共有人，他部分變賣，以價金分配於各共有人。民法
    第1151條、第1164條、第830 條第2 項、第824 條第2 項分
    別定有明文。
五、經查，原告前揭主張之事實，業據提出戶籍謄本、土地登記
    第一類謄本、繼承系統表、本院110年度存字第796號提存通
    知書及本院110年7月30日110年度聲字第244號裁定等為證，
    且為被告不爭執，堪信為真實。並經本院依職權調取本院11
    0年度聲字第244號提存異議事件卷宗核閱無訛。周阿生遺有
    如附表所示遺產，依上開規定，兩造為其繼承人，在分割遺
    產前，對於遺產全部為公同共有，因上開遺產無不能分割之
    情形，亦無不分割之約定，兩造又不能協議分割，原告請求
    裁判分割遺產，終止兩造間之公同共有關係，自屬有據。原
    告主張附表所示提存款由兩造按附表所示應繼分比例以原物
    分配，上開提存款由兩造按應繼分比例以原物分配尚無困難
    ，應屬適當，爰判決如主文第1 項所示。
六、因共有物分割、經界或其他性質上類似之事件涉訟，由敗訴
    當事人負擔訴訟費用顯失公平者，法院得酌量情形，命勝訴
    之當事人負擔其一部，民事訴訟法第80條之1 定有明文。本
    件分割遺產之訴，係固有必要共同訴訟，兩造間本可互換地
    位，且兩造均蒙其利，如僅由敗訴之被告負擔訴訟費用顯失
    公平，應由兩造依附表所示應繼分比例分擔，較為公允。
七、據上論結，本件原告之訴為有理由，依家事事件法第51條，
    民事訴訟法第385 條第1 項前段、第80條之1 ，判決如主文
    。
中　　華　　民　　國　　111 　年　　1 　　月　　24　　日
                  家事法庭  法  官  張淑芬
以上正本係照原本作成。
如對本判決上訴，須於判決送達後20日內向本院提出上訴狀。（
須按他造人數提出繕本，並繳納第2 審裁判費），上訴於台灣高
等法院。如委任律師提起上訴者，應一併繳納上訴審裁判費。
中　　華　　民　　國　　111 　年　　1 　　月　　24　　日
                            書記官  邱信璋


　　　
附表：被繼承人周阿生之遺產：即本院110年度存字第796號提存
      金新臺幣（下同）1,523萬1,240元及其利息。
編號 姓名 應繼分 分割方法：依應繼分比例分配之提存本金（單位：元，元以下4捨5入） 註記 1 傅周梅英 1/7 2,175,891 除左列本金分割方法之外，利息部分亦依應繼分比例分配。 2 劉周玉英 1/7 2,175,891  3 周正雄 1/56 271,986  4 周正添 1/56 271,986  5 周正乾 1/56 271,986  6 周松英 1/56 271,986  7 周平妹 1/56 271,986  8 温周桃妹 1/56 271,986  9 周徐芙蓉 1/252 60,441  10 周錫均 1/216 70,515  11 周錫昀 1/216 70,515  12 周經緯 1/216 70,515  13 徐永錦 1/189 80,589  14 徐唯淵 19/3024 95,699  15 徐煒婷 19/3024 95,699  16 周進福 1/56 271,986  17 周進泉 1/56 271,986  18 周進旺 1/56 271,986  19 周寶山 1/56 271,986  20 周蘭香 1/56 271,986  21 周蘭桂 1/56 271,986  22 周蘭春 1/56 271,986  23 周秋菊 1/56 271,986  24 陳宗良 1/42 362,649  25 陳宗德 1/42 362,649  26 陳宗安 1/42 362,649  27 黃陳金英 1/42 362,649  28 陳瑞英 1/42 362,649  29 陳文泉 1/84 181,324  30 陳巧依 1/84 181,324  31 曹淑琪 1/49 310,842  32 曹李妹 1/49 310,842  33 曹美綢 1/49 310,842  34 曹美緞 1/49 310,842  35 曹美玲 1/49 310,842  36 曹瑞媛 1/49 310,842  37 徐有妹 1/98 155,421  38 曹佩琳 1/98 155,421  39 林阿銀 1/49 310,842  40 林茂生 1/49 310,842  41 林震光 1/49 310,842  42 林春丹 1/49 310,842  43 羅林寶珠 1/49 310,842  44 林寶釧 1/49 310,842  45 林秀珠 1/49 310,842  合計  1/1 15,231,240